Inventaris van het archief van de familie Vosmaer, (1634) 1669-1983
Nationaal Archief, Den Haag
- Stukken van persoonlijke aard
  - Familie Vosmaer
    - Arnout Vosmaer, 1720-1799
      - als verzamelaar van prenten, munten, voorwerpen van de natuurlijke historie, stenen en mineralen
        - Memorien, missiven ende copy missiven, specteerende tot mijne beschrijving van het werk van A. Seba, stukken betreffende de uitgave in het Nederlands door Arnout Vosmaer van Albertus Seba, Locupletissimi rerum naturalium thesauri accurata descriptio, et iconibus [ ... ] expressio, per univ
          - - 'Conditie tot de onderneeming van de Hollandsche beschrijving van het 4de deel van Albertus Seba thesaurus etc.'
          - - Register van concepten van brieven, door Arnout Vosmaer verzonden
          - - Brieven, gericht aan Arnout Vosmaer
          - Afzenders:
          - - Arkstee en Merkus, firma, Amsterdam 1761-1767 (33)
          - - Gaubius, J.D., Leiden 1752-1757 (16)
          - - Homrich Roeland Willem van, Amsterdam 1756-1767 (34)
          - - Houttuyn, Amsterdam 1765 (2)
          - - Karnebeek, Jan van, 's-Gravenhage 1765 (2)
          - - Luzac jr., Elias, Leiden 1756-1758 (5)
          - - Pallas, G., z.p. en j. (1)
        - Catalogi van prenten, munten, penningen, voorwerpen van de natuurlijke historie, stenen en mineralen, vervaardigd door Arnout Vosmaer, met aantekeningen., 1754-1798 en z.j.; 70-79; 6 delen, 4 omslagen
          - Beredeneerde catalogus van een zeer voortreffelijk cabinet van tekeningen en prentwerken der voornaamste meesters, zo van Italiën, Vrankrijk, Engeland en Duitsland als van de Nederlanden [ ... ], alles bijeen verzameld door den konstminnaar A.V.,1754., 70; 1 omslag
            Door Arnout Vosmaer opgesteld ten behoeve van een veiling
          - Systema testaceorum, samenstel der schulp-dieren, door Arnout Vosmaer, met ingeplakt uitgeknipte gravures,1755., 71; 1 deel
          - Systema conchijliorum marinorum quae distribuuntur in classes, ordines et genera. Rangschikking of verdeling der zeehoorns en schulpen in benden, rangen en geslachten door A. Vosmaer,z.j.., 72; 1 deel
          - Cataloge der goude antique penningen van de verzameling welke ik in 1774 verkogt hebbe., 73; 1 omslag
          - Catalogus dier antique penningen, welken mij ontbreeken,z.j., 74; 1 deeltje
          - Alphabetische catalogus der Roomsche penningen welken mij ontbreeken,z.j., 75; 1 deeltje
          - Conspectus systematis mineralogici ex caracteribus fossilium externis, catalogus van stenen, zouten, metalen, halfmetalen en versteningen,z.j., 76; 1 deel
          - Gravures van antique en andere gesnedene steenen van het cabinet van Brunswijk tot 1776 nog onuitgegeeven,z.j., 77; 1 omslag
          - Thesaurus veterum tam Graecorum quam Latinorum numismatum ex auro, argento et aere[ ... ],z.j., 78; 1 deel
          - Aantekeningen betreffende aankopen en ruilingen, met kwitanties,1769-1788 en z.j., 79; 1 omslag
    - Susanna Elisabeth Vosmaer, 1748-1823
      ouders: Jacob Vosmaer, Louisa Maria Mosburger
      trouwt 1. Jacob Kolff, later genaamd Van Santen, 1738-1768
      ouders: Gualtherus Kolff, Alida Vosmaer
      2. Jacob Dirk Heyns, 1731-1807
      ouders: Nicolaas Heyns, Magdalena Maria Toornvliet
      - Susanna Elisabeth Vosmaer en Jacob Dirk Heyns persoonlijk
        - Akte van lijfrente, groot 75 ponden, gevestigd op Jacob Dirk Heyns door Magdalena Maria Toornvliet., 1733; 80; 1 stuk
        - Uittreksel uit het doopboek van de remonstrantse gemeente te 's-Gravenhage betreffende de doop in 1748 van Susanna Elisabeth Vosmaer., 1767; 81; 1 stuk
        - Brieven, gericht aan Susanna Elisabeth Vosmaer., 1778-1822; 82; 1 omslag
          - Afzenders:
          - - Ministerie van koloniën, 's-Gravenhage 1822 (2)
          - - Oranje-Nassau, Wilhelmina prinses van, Brunswijk, Berlijn 1806-1808 (2)
            Foto' s van niet in het familie-archief aanwezige originelen
          - - Sweigholt-Vosmaer, Adriana Catharina, Alphen, Zierikzee 1797-1807 (2)
          - - Vosmaer, Jacoba Louisa Alida, Wageningen 1778 (1)
          - - Vosmaer-Mosburger, Louisa Maria, Koude-kerk, Amsterdam 1785-1791 (2)
          - - Vosmaer-Scheltus, Jacoba Maria, 's-Gravenhage, Sonsbeek 1797 (2)
        - Gedicht, gemaakt door Susanna Elisabeth Vosmaer, ter gelegenheid van het overlijden van stadhouder prins Willem V, gedrukt, in meervoud., 1806; 83; 1 omslag
        - Stukken betreffende het overlijden van Susanna Elisabeth Vosmaer en de afwikkeling van de nalatenschap van haar en Jacob Dirk Heyns., 1823; 84; 1 omslag
      - familie van tweede echtgenoot
        - Lijst van gebeurtenissen in het gezin van Jacob Heyns en Maria Ardinois, opgeschreven door Jacob Heyns., 1670-1688; 85; 1 stuk
        - Gedichten, gemaakt door verschillende personen ter gelegenheid van huwelijk en overlijden van leden van de familie Heyns., 1676-1743; 86; 1 omslag
    - Willem Carel Vosmaer, 1749-1818
      trouwt 1. Margaretha Nicoletta Holtius, 1751-1792
      ouders: Gualtherus Holtius, Isabella Maria Beusechum van der Linden
      2. Jacoba Maria Scheltus, 1771-1809
      ouders: Isaac Scheltus, Maria Elisabeth de Rasiére
      - Willem Carel Vosmaer, Margaretha Nicoletta Holtius en Jacoba Maria Scheltus persoonlijk
        - Uittreksel uit het doopboek van de Grote Kerk te 's-Gravenhage betreffende de doop in 1750 van Willem Carel Vosmaer., 1810; 87; 1 stuk
        - Rapport van de Latijnse school te 's-Gravenhage voor Willem Carel Vosmaer., 1764; 88; 1 stuk
        - Kennisgevingen van geboorte, huwelijk en overlijden, gericht aan Willem Carel Vosmaer., 1769-1809; 89; 1 pak
        - Stukken betreffende de promotie van Willem Carel Vosmaer tot doctor in de rechtsgeleerdheid aan de universiteit van Leiden., 9 februari 1775; 90; 1 omslag
          Onderdeel van de plechtigheden ter herdenking van het tweede eeuwfeest van de universiteit
        - Akten van toelating, benoeming en ontslag voor Willem Carel Vosmaer als advocaat bij Raad en Leenhof van Brabant en de landen van Overmaze en bij het Hof van Holland, boekhouder ten comptoir van de gemene middelen van de Staten van Holland, advocaat-fiscaal en procureur-generaal bij het Hof van Holland, Zeeland en WestFriesland, hoofdofficier in Haarlem en rechter van instructie te 's-Gravenhage., 1775-1811; 91; 1 omslag
        - Briefwisseling tussen Willem Carel Vosmaer en de naar West-Indië uitgeweken P.H. Koppiers voornamelijk betreffende Vosmaers bemiddeling in een huwelijk tussen Koppiers en Elizabeth Magalli, met brieven van en aan derden., 1778-1780; 92; 1 omslag
        - Kennisgeving van het huwelijk van Willem Carel Vosmaer en Margaretha Nicoletta Holtius., 1782; 93; 1 stuk
        - Kennisgevingen van het overlijden van kinderen uit het huwelijk van Willem Carel Vosmaer en Margaretha Nicoletta Holtius., 1788-1789; 94; 2 stukken
        - Kennisgeving van het overlijden van Margaretha Nicoletta Holtius., 1792; 95; 1 stuk
        - Stukken betreffende het huwelijk van Willem Carel Vosmaer en Jacoba Maria Scheltus., 1793; 96; 1 omslag
        - Brieven, gericht aan Willem Carel Vosmaer, Margaretha Nicoletta Holtius en Jacoba Maria Scheltus., 1784-1808; 97; 1 omslag
          - Afzenders:
          - - Willem Carel Vosmaer (aan zijn vrouw) Amsterdam 1808 (1)
          - - Margaretha Nicoletta Holtius (aan haar man), Linden, Oosterhout, Haarlem 1790-1792 (3)
          - - Hollingerus van Lansberge, H., Alphen 1784 (1)
          - - Holtius Lans-Vosmaer, Adriana Catharina, Koudekerk 1793 (1)
          - - Vosmaer, Jacob, 's-Gravenhage 1808 (1)
        - Brief van Willem Carel Vosmaer aan Albert Carel baron Snouckaert van Schauburg, 's-Gravenhage., 1799; 98; 1 stuk
        - Anonieme brief, gericht aan de prinses van Oranje Nassau, door haar ter behandeling doorgestuurd naar Willem Carel Vosmaer als procureur-generaal., 1788; 99; 1 stuk
        - Brief, gericht aan de koning van Pruisen, afkomstig van zijn zuster, Wilhelmina prinses van Oranje Nassau, betreffende de militaire opvoeding van haar zoons, afschrift, z.p. en j., met aantekening van Willem Carel Vosmaer dat dit afschrift hem door de hertog van Courland is gegeven., 100; 1 stuk
        - Politieke stukken, bewaard door Willem Carel Vosmaer., 1795-1815 en z.j.; 101; 1 omslag
        - Gedichten, gemaakt door Susanna Elisabeth Vosmaer en Jaqueline Louisa Elisabeth Vosmaer, bestemd voor leden van het gezin van Willem Carel Vosmaer., 1796-1804; 102; 1 omslag
        - Letterproef van de Drukkerij Vosmaer, met aantekeningen van typografische aard en met betrekking tot de exploitatie van de Drukkerij door Willem Carel Vosmaer, z.j., alsmede verklaring van Willem Carel Vosmaer over zijn ontslag als advocaat-generaal en procureur-generaal in 1795 tengevolge van de politieke situatie en zijn overname van de drukkerij van zijn schoonvader, Isaac Scheltus, om in zijn levensonderhoud te kunnen voorzien, gedrukt., 1803; 103; 1 deel en 1 stuk
        - Uitnodigingen van koning Lodewijk Napoleon voor Willem Carel Vosmaer betreffende festiviteiten aan het hof., 1807-1808; 104; 1 omslag
        - Tekeningen, vervaardigd door Jacoba Maria Scheltus., z.j.; 105; 3 stukken
        - Stukken betreffende het overlijden van Jacoba Maria Scheltus., 1809; 106; 1 omslag
        - Afbeelding van Willem Carel Vosmaer (silhouet)., z.j.; 107; 1 stuk
        - Stukken betreffende het overlijden van Willem Carel Vosmaer en de afwikkeling van zijn nalatenschap., 1818-1820; 108; 1 omslag
        - Lijst van verblijfplaatsen buiten het archief van de familie Vosmaer van correspondentie gevoerd door Willem Carel Vosmaer in 1794., z.j. (20ste eeuw); 109; 1 stuk
      - familie van eerste echtgenote
        - Declaratie van de erfgenamen van Gualtherus Holtius, wegens door deze als advocaat verrichte diensten voor de heer Boot te Oegstgeest over de periode 1781-1782., z.p. en j.; 110; 1 stuk
      - familie van tweede echtgenote
        - Stukken betreffende de relatie van leden van de familie Scheltus ten opzichte van 's Lands Drukkerij, met uittreksel uit de resoluties van de gecommitteerde raden van het gewest Holland betreffende een met de erven Van Wouw aangegane overeenkomst over leverantie van papier, drukwerk c.a., 1669-1750; 111; 1 omslag
        - Gedichten, gemaakt door verschillende personen, ter gelegenheid van huwelijk, overlijden en aanvaarding van het drukkerschap van leden van de familie Scheltus., 1732-1799 en z.j.; 112; 1 omslag
        - Stukken betreffende financiële activiteiten van Isaac Scheltus., 1757-1798; 113; 1 omslag
        - Stukken betreffende de bezittingen van Isaac Scheltus onder Veur., 1778-1798; 114; 1 omslag
        - Stukken betreffende een legaat voor Isaac Scheltus van 4000 Engelse ponden en 7000 Hollandse gulden alsmede een zilveren schenkbord, aan hem geschonken door Paulus Scheltus en Catharina Brandts ter gelegenheid van hun zilveren bruiloft., 1783-1785; 115; 1 omslag
        - Stukken betreffende huwelijkse voorwaarden en huwelijksgoed in de familie Scheltus., 1785-1794; 116; 1 omslag
        - Stukken betreffende het overlijden van Isaac Scheltus en Maria Elisabeth de Rasière., 1799 en 1804; 117; 1 omslag
        - Gedicht, gemaakt door een niet bekend lid van de familie Scheltus ter gelegenheid van de verjaardag van Wilhelmina Frederica Louisa, prinses van Oranje-Nassau., 1798; 118; 1 stuk
        - Stukken betreffende de afwikkeling van de nalatenschap van Ida de Rasière., 1805-1821 en z.j.; 119; 1 omslag
    - Henriëtta Maria Vosmaer, 1751-1815
      trouwt 1. Jan Jacob Momma, 1737-1792
      ouders: Hendrik Momma, Hillegonda Duyff
      2. Gabriel van Oordt, 1757-1836
      ouders: Hendrik van Oordt, Willemyna van Charante
      - Henriëtta Maria Vosmaer, Jan Jacob Momma en Gabriel van Oordt persoonlijk
        - Gedichten, gemaakt door verschillende personen, ter gelegenheid van de huwelijken van Henriëtta Maria Vosmaer en Jan Jacob Momma en Gabriel van Oordt, gedrukt., 1775, 1800; 120; 1 omslag
        - Oraties, getiteld De juvenibus ad christianum sacerdotium formandis, doctoris religionis christianae academici officio, cum praecipuo, tum gravissimo, ac praestantissimo en De Jesu Christo, salutis publicae praeside ac statore, uitgesproken door Gabriel van Oordt bij het aanvaarden van het hoogleraarschap in de theologie aan de universiteit van Utrecht, gedrukt., 1810; 121; 1 deeltje
        - Gedichten, gemaakt door Susanna Elisabeth Vosmaer ter gelegenheid van het huwelijk van de kinderen van Henriëtta Maria Vosmaer en Jan Jacob Momma, gedrukt., 1803-1804; 122; 1 omslag
        - Stukken betreffende het overlijden van Henriëtta Maria Vosmaer., 1815; 123; 1 omslag
        - Foto van een geschilderd portret van Henriëtta Maria Vosmaer als jonge vrouw, met brieven, gericht aan C.S. Vosmaer-Röell afkomstig van F.E. Knoote te Apeldoorn en G.Kalff te Bussum betreffende dit portret., 1937-1938; 124; 1 omslag
        - Biografische aantekeningen betreffende Henriëtta Maria Vosmaer, Jan Jacob Momma en hun kinderen, gemaakt door Carel Vosmaer., z.j.; 125; 1 omslag
    - Jacob Vosmaer, 1783-1824
      ouders: Willem Carel Vosmaer, Margaretha Nicoletta Holtius
      trouwt Carolina Johanna Paulina Ross, 1791-1833
      ouders: Paulus Ross, Gesina Cornelia Schultz
      - Gedichten, gemaakt door Jacob Vosmaer, bestemd voor familieleden, klad en net exemplaren., 1798-1799; 126; 1 omslag
      - Oratie, getiteld 'Oratio de bello et foedere Romanorum et Sabinorum sub Romulo et T. Tatio', in: Orationes duae [ ... ], gehouden door Jacob en Gualterus Vosmaer bij het verlaten van de Latijnse school te 's-Gravenhage, gedrukt, 1801, met lofdicht door Susanna Elisabeth Vosmaer, getiteld ter gelegenheid dat mijne beide neeven Jacob en Gualtherus Vosmaer op den 11 september 1797 een prijs van naarstigheid verkreegen hadden., 127; 1 omslag
        Zie ook inv. nr. 150
      - Verhandelingen en gedichten, gemaakt door Jacob Vosmaer als lid van de "Maatschappij tot nut van 't algemeen" en "Nut is ons doel" en ter gelegenheid van bijzondere gebeurtenissen., 1805-1818 en z.j.; 128; 1 omslag
        - Specificatie:
        - - Over de onderlinge betrekking van zedelijkheid en zinnelijkheid in den mensch
        - - Over het gevoel van den mensch voor het schoone
        - - De Lente
        - - De Menschenliefde
        - - De Onsterfelijkheid
        - - Natuurbeschouwing
        - - Betoog dat de Maatschappij tot nut van 't algemeen haar woord houdt en beantwoordt aan het doel harer stichting
        - - Proeve over het treurspel tot eene bijdrage voor de dichtkunst van Horatius
        - - Aan mijne verloste landgenooten
        - - Lierzang op de verheffing der Nederlanden tot een koninkrijk kort na de landing van Bonaparte
        - - zonder titel.
      - Uittreksel uit het doopboek van de Portugese Kerk te Batavia betreffende de doop in 1806 van Carolina Johanna Paulina Ross., 1816; 129; 1 stuk
      - Brieven, gericht aan Jacob Vosmaer., 1807-1824; 130; 1 omslag
        - Afzenders:
        - - Bataviaasch Genootschap van Kunsten en Wetenschappen, Batavia 1824 (1)
        - - Beets, Martinus Nicolaas, Haarlem 1821 (1)
        - - Loosjes, Vincent, Haarlem 1821-1822 (3)
        - - Vosmaer, Gualterus, 's-Gravenhage, 1807-1819 (6)
      - Dissertatie, getiteld Observationes de sympathia, waarmee Jacob Vosmaer promoveert tot doctor in de medicijnen aan de universiteit te Utrecht, gedrukt in drievoud., 1808; 131; 1 omslag
      - Oratie, getiteld De fugiendo utilitatis studio in exploranda natura, door Jacob Vosmaer uitgesproken bij het aanvaarden van het hoogleraarschap in de kruid-, scheien artsenijkunde aan de Hogeschool te Harderwijk, met rooster van de colleges, gedrukt., 1816; 132; 1 omslag
      - Aantekeningen, gemaakt door Jacob Vosmaer ten behoeve van het geven van colleges., 1819-1820 en z.j.; 133-138; 6 omslagen
        - Schetsen van lessen over natuur- en scheikunde., 133
        - Kort overzicht van het scheikundig onderzoek der planten., 134
        - Eerste beginselen der natuur- en scheikunde., 135
        - Grondbeginselen der scheikunde., 136
        - Grondbeginselen der geneeskundige scheikunde., 137
        - Sectio decima de animalibus., 138
      - Uittreksels uit het register van de burgerlijke stand te Utrecht betreffende geboorte en overlijden van de kinderen van Jacob Vosmaer en Carolina Johanna Paulina Ross., 1819-1839; 139; 1 omslag
      - Kopij van Apothekers Woordenboek of uitvoerig zamenstel der apothekerskunst en daartoe voorbereidende wetenschappen in eene alphabetische orde door Jacob Vosmaer [ ... ], Zutphen, met drukproef., 1822; 140A-B; 2 pakken
        Kopij tot halverwege de letter B, drukproef tot halverwege de letter G
        - Bestanddeel 1., 140A
        - Bestanddeel 2., 140B
      - Lithografisch portret van Jacob Vosmaer, in tweevoud, z.j., met brief gericht aan Carel Vosmaer, afkomstig van A.J. Nijland betreffende dit portret., 1874; 141; 1 omslag
      - Lijst van vindplaatsen van medische en scheikundige passages in werken van klassieke en eigentijdse auteurs, opgesteld door Jacob Vosmaer., z.j.; 142; 1 deel
      - Voorgedrukte kwitanties gebruikt door Jacob Vosmaer bij het afleggen van medische visites., z.j.; 143; 1 blad
      - Stukken betreffende het overlijden van Jacob Vosmaer., 1824; 144; 1 omslag
      - Catalogus van [ ... ] boeken, nagelaten door [ ... ]. Vosmaer [ ... ], veilingcatalogus, gedrukt, in meervoud, Utrecht., 1824; 145; 1 omslag
      - Verklaringen van ontvangst van geld en goederen uit diverse nalatenschappen door de kinderen van Jacob Vosmaer en Carolina Johanna Paulina Ross, ontvangen uit handen van Gualterus Vosmaer in zijn kwaliteit van voogd., 1833-1847; 146; 3 stukken
      - Jacobi Vosmaer Institutiones semioticae editae a G.J. Mulder, Lugduni Batavorum., 1823; 147; 1 deel
      - Verzoeken om inlichtingen uit het familiearchief, gericht aan C.S. Vosmaer-Röell, betreffende leven en werk van Jacob Vosmaer., 1966; 148; 1 omslag
    - Gualterus Vosmaer, 1784-1849
      trouwt jkvr. Wilhelmina Dana Radermacher, 1792-1869
      ouders: jhr. Frans Reinier Radermacher, Johanna Margaretha van Hoorn
      - Gualterus Vosmaer en Wilhelmina Dana Radermacher persoonlijk
        - Uittreksels uit het doopboek van de Waalse Kerk te 's-Gravenhage betreffende de doop in 1784 van Gualterus Vosmaer., 1817, 1823; 149; 2 stukken
        - Oratie, getiteld 'Oratio de dicto Ciceronis: studia adolescentiam acuunt senectutem oblectant', in Orationes duae, gehouden door Jacob en Gualterus Vosmaer bij het verlaten van de Latijnse school te 's-Gravenhage, gedrukt., 1801; 150; 1 deeltje
          Zie ook inv. nr. 127
        - Akte van aanvaarding door Gualterus Vosmaer van de nalatenschap van zijn moeder, Margaretha Nicoletta Holtius., 1810; 151; 1 stuk
        - Stukken betreffende het huwelijk van Gualterus Vosmaer en Wilhelmina Dana Radermacher., 1813; 152; 1 omslag
        - Brieven, gericht aan Gualterus Vosmaer en Wilhelmina Dana Radermacher., 1807-1848; 153; 1 pak
          - Afzenders:
          - - Gualterus Vosmaer (aan zijn vrouw), Zierikzee, Korenpolder 1826-1848 (2)
          - - Alderwerelt Houtuijn, Marinus Constantijn baron van, Arnhem 1868 en z.j. (3)
          - - Alderwerelt Houtuijn-Radermacher, Cornelia Jacoba barones van, Arnhem z.j. (1)
          - - Bosch, graaf en gravin van den, z.p. 1858 en z.j. (4 )
          - - Caan, jhr. Hendrik Johan, z.p. 1834 (2)
          - - Heyns-Vosmaer, Susanna Elisabeth, z.p. 1822 (1)
          - - Holtius, Gualtherus, Utrecht 1825-1850 (4)
          - - Hoorn van Burgh, jhr. Jan Cornelis Reinier van, z. p. en j. (1)
          - - Hoorn van Burgh-Isebree, Catharina Maria van, Zierikzee 1824 (1)
          - - Meerten, Lambert van, Amsterdam 1826-1839 (3)
          - - (Meerten)-Vosmaer, Guillelmine Caroline van, Jutphaas en z.p. 1809-1847 (3)
          - - Momma, Willem Carel, Tilburg 1820 (1)
          - - Nedermeijer ridder van Rosenthal, Johan Theodoor Hendrik, 's-Heerenberg, Arnhem 1843-1846 (3)
          - - Olden-Radermacher, Dana Cornelia van, Vichy 1858 (1)
          - - Radermacher-van Hoorn, Johanna Margaretha 's-Gravenhage 1812 (1)
          - - Roorda van Eysinga, Philippus Pieter, Rijswijk bij Batavia 1821 (1)
          - - Verniers van der Loeff, heer en mevrouw z.p. en j. (1)
          - - Viruly van Vuren en Dalem, mevrouw, z.p. en j. (1)
          - - Vosmaer, Adriaan M.H.C., z.p. en j. (1)
          - - Vosmaer, Carel, Oud Beyerland, 's-Gravenhage 1855-1857 (2)
          - - Vosmaer, Elizabeth Cornèlie, Haarlem 1809 (1)
          - - Vosmaer, Gualtherus C.J., 's-Gravenhage, Arnhem 1862-1868 (3)
          - - Vosmaer, Hendrik Adriaan Reinier, Utrecht 1839-1845 (2)
          - - Vosmaer, Jacob, Utrecht 1819 en z.j. (2)
          - - Vosmaer, Jan Henrik Gabriel, Neuwied, Batavia, Makassar, Soemenep 1813-1829 (7)
          - - Vosmaer, Jaqueline Louise Elisabeth, Haarlem z.j. (1)
          - - Vosmaer, Jaques Nicolas, onderweg van Nederland naar Ned. - Indië en vanuit plaatsen in de Indische archipel, 1823-1836 (49)
          - - Vosmaer, Willem, 's-Gravenhage 1863 en z.j. (2)
          - - Vosmaer, Willem Carel (vader), z.p.1809 (1)
          - - Vosmaer, Willem Carel (broer), te velde 1811-1814 (5)
          - - Vosmaer-Toorenburgh, Alijda Petronelia, Noordwijk bij Batavia 1837 (1)
          - - onbekende afzenders, 1819-1864 (5)
        - Kennisgevingen van geboorte, huwelijk en overlijden, gericht aan Gualterus Vosmaer en Wilhelmina Dana Radermacher., 1813-1868; 154; 1 pak
        - Stukken betreffende het lidmaatschap van Gualterus Vosmaer van de vrijmetselaarsloge l'Dnion Royale te 's-Gravenhage., 1815-1846 en z.j.; 155; 1 pak
        - Stukken betreffende inschrijving en verkoop van aandelen ten name van Wilhelmina Dana Radermacher, 1820-1866, alsmede verklaring van Hendrik Adriaan Reinier Vosmaer dat hij aan zijn broer Gualterus Vosmaer aandelen heeft verkocht., 1829; 156; 1 omslag
        - Besluit van de krijgsraad van de schutterij van 's-Gravenhage tot ontheffing van krijgsdienst voor Gualterus Vosmaer., 1821; 157; 1 stuk
        - Brieven van Gualterus Vosmaer, gericht aan een onbekende oom, betreffende de eigendom van aandelen in "Land is zekere bezitting"., 1825-1826; 158; 2 stukken
        - Gelukwensen, gericht aan Gualterus Vosmaer en Wilhelmina Dana Radermacher, ter gelegenheid van de geboorte van hun zoon Carel., 1826; 159; 1 omslag
        - Bewijzen van lidmaatschap van Gualterus Vosmaer van de Hollandsche Maatschappij van Landbouw en de Koninklijke Nederlandsche Maatschappij tot aanmoediging van den Tuinbouw., 1848; 160; 2 stukken
        - Aquarellen en een potloodtekening van zeetaferelen, vervaardigd door Gualterus Vosmaer., z.j.; 161; 3 stukken
        - Stukken betreffende het overlijden van Gualterus Vosmaer., 1849; 162; 1 omslag
        - Levensbeschrijving van Gualterus Vosmaer, gemaakt door zijn zoon Carel Vosmaer., z.j.; 163; 1 stuk
        - Kasboeken van Wilhelmina Dana Radermacher, 1864-1869; 164-165; 2 delen
          - 1864-1868, 164
          - 1866-1869, 165
            Voortgezet door Carel Vosmaer, 1869-1872
        - Lijst van fooien en giften, door Wilhelmina Dana Radermacher verstrekt ter gelegenheid van nieuwjaar en de kermis, aan personeel en kleinkinderen, 1868; 166; 1 stuk
        - Schetsboekje van Wilhelmina Dana Radermacher., z.j.; 167; 1 deeltje
        - Stukken betreffende het overlijden van Wilhelmina Dana Radermacher., 1869; 168; 1 omslag
      - Gualterus Vosmaer als drukker en directeur van de Landsdrukkerij.
        - Verklaring van Willem Carel Vosmaer dat hij aan zijn zoon Gualterus de drukkerij Scheltus heeft verkocht., 1809; 169; 1 stuk
        - Keizerlijk Besluit en patent van de gemeente 's-Gravenhage voor Gualterus Vosmaer om het ambt van drukker te mogen uitoefenen, 1812 en 1813, met bijlagen., 1815; 170; 1 omslag